# Corpus {#c24_corpus}

```{r}
library(knitr)
library(dplyr)
library(quanteda)
library(data.table)
library(tidytext)
library(ggplot2)
library(readr)
```

## Objectives

The aim of this section is to separate states and world region and to evaluate the relative frequencies of world regions by media an through time.



## Prepare data


```{r, warning=F, eval=FALSE}
qd<-readRDS("quanteda/corpus_worldgeo_V2.RDS")

# Extract regs
qd$regs<-qd$tags
qd$regs<-gsub("ST_...","",qd$tags)
qd$regs<-gsub("CA_...","",qd$regs)
qd$nbregs<-ntoken(tokens(as.character(qd$regs)))

# Extract states
qd$sta<-qd$tags
qd$sta<-str_replace_all(qd$sta, "RE_[[:alpha:]_]+", "")
qd$sta<-str_replace_all(qd$sta, "CO_[[:alpha:]_]+", "")
qd$sta<-str_replace_all(qd$sta, "OR_[[:alpha:]_]+", "")
qd$sta<-str_replace_all(qd$sta, "LA_[[:alpha:]_]+", "")
qd$sta<-str_replace_all(qd$sta, "SE_[[:alpha:]_]+", "")
qd$sta<-str_replace_all(qd$sta, "ST_", "")
qd$sta<-str_replace_all(qd$sta, "CA_", "")

qd$nbsta<-ntoken(tokens(as.character(qd$sta)))
td<-tidy(qd)


hypercube <-function(qd = qd,
                     when = "date",
                     when_cut = "year",
                     who = "source",
                     where1 = "tags",
                     where2 = "tags")
                     
  {   

# create data.table accroding to parameter chosen
  don<-docvars(qd)

  df<-data.table(id = docid(qd),
                 who = don[,who],
                 when = as.character(cut(don[,when],breaks=when_cut)),
                 where1 = don[,where1],
                 where2 = don[,where2])



# add code _no_ for empty fields
df$where1[df$where1==""]<-"_no_"
df$where2[df$where2==""]<-"_no_"


# unnest where1
  df<-unnest_tokens(df,where1,where1,to_lower=F)
  
# unnest where2
  df<-unnest_tokens(df,where2,where2,to_lower=F)  
  
# define number of occurence by id
  nb<-df[,.N,list(id)] %>%  mutate(wgt = 1/N) %>% select(-N)
  df<-df %>% left_join(nb) 
  
  rm(nb)
 
# Aggregate
  hc<- df[,.( tags = .N, news=sum(wgt)) ,.(who, when,where1,where2)]
  
# Convert date to time
  hc$when<-as.Date(hc$when)
  
# return hypercube
  return(hc)

}
# Create Regional hypercube
hc_reg <- hypercube(qd = qd,
                     when = "date",
                     when_cut = "months",
                     who = "source",
                     where1 = "regs",
                     where2 = "regs")

saveRDS(hc_reg,"hypercube/hc_reg.RDS")

# Create State hypercube
hc_sta <- hypercube(qd = qd,
                     when = "date",
                     when_cut = "months",
                     who = "source",
                     where1 = "sta",
                     where2 = "sta")

saveRDS(hc_sta,"hypercube/hc_sta.RDS")

# Create State x Reg hypercube
hc_sta_reg <- hypercube(qd = qd,
                     when = "date",
                     when_cut = "months",
                     who = "source",
                     where1 = "sta",
                     where2 = "regs")

saveRDS(hc_sta_reg,"hypercube/hc_sta_reg.RDS")




```

## Distribution des nouvelles par média au cours du temps

```{r, warnings=F, message=FALSE}
hc_reg<-readRDS("hypercube/hc_reg.RDS")

hc_reg$OK<-as.factor(hc_reg$where1!="_no_") 
levels(hc_reg$OK)<-c("Non","Oui")

month<-hc_reg[,.(nb<-sum(news)),.(when,who,OK)] %>%
  dcast(formula = who+when~OK, value.var = "V1",fill = 0) %>%
  mutate(Media=who,
         Date = when,
         Total=Non+Oui,
         Frequence = Oui,
         Pourcentage = 100*Frequence/Total) %>%
  select(Media,Date, Total,Frequence, Pourcentage) %>%
  filter(is.na(Date)==F, Date < as.Date("2021-07-01"))


#kable(month,digits=c(0,0,0,2),caption = "Parts des nouvelles mentionnant une macro-région")

ggplot(month,aes(x=Date,y=Total,color=Media)) + 
       geom_line(lwd=0.5) +

ggtitle("Nombre de nouvelles par média (Jan. 2019-  Juin 2021)",
               subtitle = "source : Mediacloud)" )
```





## Fréquences des macro-régions par journal

```{r, warnings=F, message=FALSE}
hc_reg<-readRDS("hypercube/hc_reg.RDS")

hc_reg$OK<-as.factor(hc_reg$where1!="_no_") 
levels(hc_reg$OK)<-c("Non","Oui")

med<-hc_reg[,.(nb<-sum(news)),.(who,OK)] %>%
  dcast(formula = who~OK, value.var = "V1") %>% 
  mutate(Media = who,
         Total=Non+Oui,
         Frequence = Oui,
         Pourcentage = 100*Frequence/Total) %>%
  select(Media, Total,Frequence, Pourcentage)

tot<-med[1,]
tot$Media<-"Total"
tot$Total<-sum(med$Total)
tot$Frequence<-sum(med$Frequence)
tot$Pourcentage<-100*tot$Frequence/tot$Total

tabres<-rbind(med,tot)
kable(tabres,digits=c(0,0,0,2),caption = "Parts des nouvelles mentionnant une macro-région")
```

-**Commentaire** : Sur un total de 916024 titres de nouvelles, 20619 contenaient au moins une macro-région, ce qui représente une proportion de 2.28% soit environ une nouvelle sur cinquante. Cette proportion varoe de 1 à 4% selon les journaux. 



## Fréquences des mentions de pays étrangers par journal

```{r, warnings=F, message=FALSE}
hc<-readRDS("hypercube/hc_sta.RDS")

hc$OK<-as.factor(hc$where1!="_no_" & substr(hc$who,4,6)!=hc$where1) 
levels(hc$OK)<-c("Non","Oui")

med<-hc[,.(nb<-sum(news)),.(who,OK)] %>%
  dcast(formula = who~OK, value.var = "V1") %>% 
  mutate(Media = who,
         Total=Non+Oui,
         Frequence = Oui,
         Pourcentage = 100*Frequence/Total) %>%
  select(Media, Total,Frequence, Pourcentage)

tot<-med[1,]
tot$Media<-"Total"
tot$Total<-sum(med$Total)
tot$Frequence<-sum(med$Frequence)
tot$Pourcentage<-100*tot$Frequence/tot$Total

tabres<-rbind(med,tot)
kable(tabres,digits=c(0,0,0,2),caption = "Parts des nouvelles mentionnant un pays étranger")
```
-**Commentaire** : Sur un total de 916024 titres de nouvelles, 136060 mentionnaient au moins un nom ou une capitale de pays étranger, ce qui représente une proportion de 14.45% soit environ une nouvelle sur sept. Cette proportion varie de 8 à 22 % selon les journaux.

## Fréquences des mentions simaultanées d'états et de région par journal

```{r, warnings=F, message=FALSE}
hc<-readRDS("hypercube/hc_sta_reg.RDS")

hc$OK<-as.factor(hc$where1!="_no_" & hc$where2!="_no_" ) 
levels(hc$OK)<-c("Non","Oui")

med<-hc[,.(nb<-sum(news)),.(who,OK)] %>%
  dcast(formula = who~OK, value.var = "V1") %>% 
  mutate(Media = who,
         Total=Non+Oui,
         Frequence = Oui,
         Pourcentage = 100*Frequence/Total) %>%
  select(Media, Total,Frequence, Pourcentage)

tot<-med[1,]
tot$Media<-"Total"
tot$Total<-sum(med$Total)
tot$Frequence<-sum(med$Frequence)
tot$Pourcentage<-100*tot$Frequence/tot$Total

tabres<-rbind(med,tot)
kable(tabres,digits=c(0,0,0,2),caption = "Parts des nouvelles mentionnant à la fois un pays (étranger ou non) et une macro-région")
```

-**Commentaire** : Sur un total de 916024 titres de nouvelles, 6200 contenaient à la fois une macro-région et un nom de pays (étranger ou non), ce qui représente une proportion de 0.68% soit environ une nouvelle sur qinze. Cette proportion varoe de 0.2 à 1.2% selon les journaux.


